【裁判字號】    95,易,663
【裁判日期】    950630
【裁判案由】    竊盜
【裁判全文】
臺灣桃園地方法院刑事判決               95年度易字第663號
公  訴  人  台灣桃園地方法院檢察署檢察官
被      告  甲○○
                    （現於臺灣桃園監獄受刑中）
上列被告因竊盜案件，經檢察官提起公訴（95年度偵字第8565號
），被告於本院準備程序進行中，就被訴事實為有罪之陳述，經
本院告知簡式審判程序意旨，並聽取公訴人及被告之意見後，本
院合議庭裁定依簡式審判程序審理，本院判決如下：
    主  文
甲○○連續攜帶兇器竊盜，累犯，處有期徒刑拾月。
    事  實
一、甲○○曾於民國（下同）92年間因犯竊盜罪，經本院判處有
    期徒刑6 月，復於93年間再犯毀損罪，經本院判處有期徒刑
    5 月，經本院裁定應執行有期徒刑10月，於94年11月15日執
    行完畢。猶不知悔改，復意圖為自己不法之所有，並基於概
    括犯意，於下列時間、地點竊取他人財物：
    (一)於95年1 月底某日凌晨2 時許，持其所有客觀上可供兇器
      使用之扁鑽1 支（已遭丟棄而滅失），在桃園縣平鎮市○
      ○路66巷口處，敲破乙○○所保管車牌號碼ZZ-259號營業
      大客車之車窗（毀損部分未據告訴），正潛入車內而著手
      竊取車內財物未得手之際，因該車警報器作響而逃離現場
      。
    (二)復於95年2 月底某日清晨4 時許，在桃園縣平鎮市○○街
      福壽9 巷11號旁停車場內，持上開客觀上可供兇器使用之
      扁鑽1 支，敲破丁○○所使用之車牌號碼9P-2376 號自用
      小客車之車窗（毀損部分未據告訴），侵入車內竊取置於
      車內之無線電1台，得手後旋即逃離現場。
    (三)又於95年3 月29日下午5 時許，在桃園縣中壢市○○路○
      段16號民權游泳池停車場內，持上開客觀上可供兇器使用
      之扁鑽1 支，敲破丙○○所使用車牌號碼V4-5365 號自用
      小客車車窗（毀損部分未據告訴），侵入車內竊取置於車
      內之藍色背包1 只（內有丙○○之國民身分證1 張、健保
      卡1 張、汽車駕駛執照1 張、郵局金融卡1 張、信用卡3
      張及現金新臺幣5000元），得手旋即逃離現場。嗣於95年
      3 月29日下午3 時許，為警在桃園縣平鎮市○○路與環南
      路口處查獲，並循線查知上情。
二、案經桃園縣政府警察局平鎮分局報請臺灣桃園地方法院檢察
    署檢察官偵查起訴。
    理  由
一、被告甲○○所犯係死刑、無期徒刑、最輕本刑為3 年以上有
    期徒刑以外之罪，被告於準備程序中就被訴事實為有罪之陳
    述，經法官告知簡式審判程序之旨，並聽取公訴人、被告之
    意見後，合議庭認為適宜，依刑事訴訟法第273 條之1 第1
    項規定，裁定由受命法院獨任進行簡式審判程序，先此敘明
    。
二、上揭事實，業據被告甲○○坦承不諱，核與證人即被害人乙
    ○○、丁○○、丙○○等人於警詢時之指述相符，並有贓物
    認領保管單1 紙、採證照片等件在卷可憑，足認被告上開不
    利於己之自白與事實相符，堪以採信。本件事證明確，被告
    之犯行洵堪認定，應依法論罪科刑。
三、按扁鑽係金屬製品，質硬而型尖，客觀上足以危害他人生命
    、身體之安全，自屬兇器。核被告持上開扁鑽欲竊取證人乙
    ○○所有車牌號碼ZZ-259號營業大客車內物品而未果所為，
    係犯刑法第321 條第1 項第3 款、第2 項之攜帶兇器竊盜未
    遂罪；被告持上開扁鑽竊取車牌號碼9P-2376 號自用小客車
    、及車牌號碼V4-5365 號自用小客車內之物品所為，均係犯
    刑法第321 條第1 項第3 款之攜帶兇器竊盜罪。被告先後多
    次攜帶兇器竊盜犯行，時間緊接、方法相同，觸犯構成要件
    相同之罪，雖有既遂、未遂之分，仍成立連續犯，應依刑法
    第56條之規定論以較重之攜帶兇器竊盜既遂罪，並加重其刑
    。被告曾於92年間因犯竊盜罪，經本院判處有期徒刑6 月，
    復於93年間再犯毀損罪，經本院判處有期徒刑5 月，經本院
    裁定應執行有期徒刑10月，於94年11月15日執行完畢，此有
    臺灣高等法院被告前案紀錄表在卷可按，其前受有期徒刑執
    行完畢，於五年以內再犯本件最重本刑為有期徒刑以上之罪
    ，為累犯，應依刑法第47條之規定遞加重其刑。爰審酌被告
    前有多次犯罪紀錄，素行不良，又年輕力壯，不思以正當方
    法獲取生活所需，攜帶兇器進行竊盜，對社會治安及被害人
    人身安全產生重大危害，及其犯罪後之態度等一切情狀，量
    處如主文所示之刑。至被告所持以竊盜之扁鑽1 支，因未扣
    案，且據被告供承已將該扁鑽丟入桃園老街溪，顯然業已滅
    失，爰不另為沒收之諭知。
據上論斷，依刑事訴訟法第第273 條之1 第1 項、第299 條第1
項前段，刑法第56、第321 條第1 項第3 款、第47條，判決如主
文。
本案經檢察官何嘉仁到庭執行職務。
中    華    民    國    95    年    6     月    30    日
                  刑事第七庭    法  官  劉為丕
上正本證明與原本無異。
如不服本判決，應於判決送達後10日內向本院提出上訴狀（應附
繕本），上訴於臺灣高等法院。
                                書記官  顏美惠
中    華    民    國    95    年    7     月    4     日
附錄本案論罪科刑法條：
中華民國刑法第321條
犯竊盜罪而有左列情形之一者，處六月以上、五年以下有期徒刑：
一  於夜間侵入住宅或有人居住之建築物、船艦或隱匿其內而犯之者。
二  毀越門扇、牆垣或其他安全設備而犯之者。
三  攜帶兇器而犯之者。
四  結夥三人以上而犯之者。
五  乘火災、水災或其他災害之際而犯之者。
六  在車站或埠頭而犯之者。
前項之未遂犯罰之。


司法院資訊處製作；財團法人民間司法改革基金會備份。
